臺灣新北地方法院民事判決
111年度訴字第37號
原      告  潘淑君  
訴訟代理人  范值誠律師
複  代理人  林桓誼律師
被      告  陳圓融  
訴訟代理人  陳郁婷律師
            曹家銘律師
上列當事人間請求侵權行為損害賠償事件，經本院於民國111年7
月14日言詞辯論終結，判決如下：
    主  文
原告之訴及假執行之聲請均駁回。
訴訟費用由原告負擔。
    事實及理由
一、原告主張：原告與訴外人張覺倫（下逕稱張覺倫）於交往期
    間已分別於民國104年、106年產下2子，然因張覺倫想保有
    戀愛感覺，即便同居多年仍未辦理結婚登記，嗣張覺倫係因
    擔心外遇乙事遭原告知悉，原告會帶2名未成年子女離開，
    而欲以婚姻方式拘束原告，雙方始於109年12月28日登記結
    婚，合先敘明。詎張覺倫自109年10月起竟開始時常夜歸，
    甚不時在外過夜，復原告於110年1月間於使用家中電腦時竟
    發見張覺倫與被告發生外遇情事，原告業已對張覺倫提起裁
    判離婚之訴，現由臺灣士林地方法院審理中。嗣原告曾於11
    0年1月12日、16日、28日傳訊息告知被告，張覺倫為其丈夫
    ，並要求被告出面解決與張覺倫間之關係，是被告至少於11
    0年1月間即已知悉張覺倫有配偶，卻繼續維持與張覺倫之婚
    外情關係，渠等並有如附表所載之侵害配偶權事實，原告更
    因渠等上開侵權行為導致身心受創，更患上焦慮、失眠、手
    抖及心跳過快等症狀，於2個月內爆瘦16公斤，經治療後方
    獲控制，現經休養已恢復健康。爰依民法第184條第1項、第
    195條第1、3項之規定，提起本件訴訟，並聲明：㈠被告應給
    付原告新臺幣（下同）1,000,000元，及自起訴狀繕本送達
    翌日起至清償日止，按年息百分之5計算之利息。㈡原告願供
    擔保，請准宣告假執行（見本院卷第9頁）。
二、被告則以：被告於109年10月間與張覺倫開始交往，當時張
    覺倫尚未結婚，嗣張覺倫於109年12月28日與原告結婚後，
    並未曾告知過被告，直至被告於110年1月5日懷疑張覺倫為
    已婚後，乃立即馬上與張覺倫斷絕往來，惟張覺倫始終持續
    糾纏被告，以欲向被告解釋清楚為由不斷接觸被告，被告屢
    次拒絕卻始終無法擺脫張覺倫，被告於百般無奈下曾配合與
    張覺倫外出，惟被告為堅守與張覺倫分手之立場，並未與張
    覺倫存有任何逾越一般男女交往範圍之舉動，故被告就本件
    侵權行為並無故意或過失，被告亦無附表所示之侵權行為，
    原告之訴顯無理由，應予駁回。縱認被告有侵害配偶權之行
    為（被告否認之），亦是由張覺倫主動追求被告，且張覺倫
    惡意對被告極力隱瞞其已婚之身分，致被告無從知悉張覺倫
    實為已婚之事實，本件張覺倫之可歸責性顯然大於被告甚鉅
    ，故本件之精神慰撫金應酌定為0元，始為妥適等語，資為
    抗辯。並聲明：㈠原告之訴及假執行聲請均駁回。㈡如受不利
    判決，被告願供擔保請准免予假執行（見本院卷第301頁）
    。
三、不爭執事實（見本院卷第428頁）：
　　原告與訴外人張覺倫於109年12月28日結婚。
四、本院之判斷：
　㈠按因故意或過失，不法侵害他人之權利者，負損害賠償責任
    。故意以背於善良風俗之方法，加損害於他人者亦同，民法
    第184條第1項定有明文。次按當事人主張有利於己之事實，
    就其事實有舉證之責任，民事訴訟法第277條前段亦定有明
    文；又主張法律關係存在之當事人，須就該法律關係發生所
    須具備之特別要件，負舉證之責任；而民事訴訟如係由原告
    主張權利者，應先由原告負舉證之責，若原告先不能舉證，
    以證實自己主張之事實為真實，則被告就其抗辯事實即令不
    能舉證，或其所舉證據尚有疵累，亦應駁回原告之請求（最
    高法院48年台上字第887號、17年上字第917 號裁判意旨參
    照）。另按現今社會，或因工作、求學，或因鄰里、社團等
    關係，縱締結婚姻，其人際關係不可能僅侷限在夫妻關係而
    已，一般男女社交行為實為不可避免之事實，且一般男女社
    交行為，諸如會面聚會、用餐談心、攝影合照，本非法律所
    不許，已婚之人如何與異性或同性相處，應屬個人人格自由
    不受約制之範疇，並不因結婚而放棄交友之人格自由，除非
    逾越一般男女社交行為之界限，如通相姦或彼此間之親密互
    動已逾越社會通念能容忍之範圍，方可認有侵害配偶身分法
    益情事。本件原告主張被告與張覺倫有逾越一般男女社交分
    際之逾矩行為，不法侵害原告基於配偶關係之身分法益而情
    節重大乙節既為被告所否認，則原告自應就其所主張此利己
    事實負舉證之責。
　㈡原告主張如附表編號1、31、44所載之原因事實部分：
　　經查，原告主張被告與張覺倫於如附表編號1、31、44所載
    之時間，共同入住飯店留宿云云，並提出張覺倫之訂房紀錄
    為證（見本院卷第175至187頁），然為被告所否認，並以前
    詞置辯，自應由原告就此負舉證責任。但觀諸原告所提出之
    張覺倫之訂房紀錄，其上均載明「Number of rooms 1 Room
     Guests per room 1 Adult」，且未有任何同住者之身分資
    料，難以據此認定被告有如附表編號1、31、44所載之與張
    覺倫共同入住飯店客房之侵權行為，尚無法僅以上述張覺倫
    之訂房紀錄而推論原告主張為真實，原告據此指摘張覺倫與
    被告有逾越分際之不正常往來，洵非有據。
　㈢原告主張如附表編號48所載之原因事實部分：
　　又查，原告主張被告與張覺倫於如附表編號48所載之時間，
    共同前往澎湖、台中遊玩、過夜云云，並提出被告之IG頁面
    翻拍照片、張覺倫之信用卡帳單明細為證（見本院卷第189
    頁、第195頁），然為被告所否認，且抗辯其係與其他友人
    一同遊玩，且未有與張覺倫同住一室之行為等語。觀諸上開
    被告之IG頁面翻拍照片，僅有風景、酒店大廳裝潢、被告個
    人機票之照片，並無任何同行者、同住人之身分資料，而張
    覺倫之信用卡明細亦僅有飯店消費紀錄，而無任何同住者資
    訊，究竟被告與何人出遊、張覺倫有無與被告同住等情，均
    屬不明，自難僅執上開被告之IG頁面翻拍照片、張覺倫之信
    用卡帳單明細，作為認定被告與張覺倫有逾越分際交往之證
    據。
　㈣原告主張如附表編號2至30、32至43、45至47、49至56所載之
    原因事實部分：
　　末查，原告雖主張張覺倫於如附表編號2至30、32至43、45
    至47、49至56所載之時間，前往被告居所，侵害其配偶權云
    云，並提出張覺倫之Uber搭乘紀錄為證（見本院卷第29至第
    141頁），然此僅能證明張覺倫有搭乘Uber前往搭乘紀錄所
    載目的地，無從證明張覺倫前往該處後，被告與張覺倫有任
    何親密接觸或越矩之舉，即難認被告與張覺倫有逾越普通朋
    友之不正常往來。再者，被告抗辯張覺倫單方追求伊，伊不
    堪其擾等語，業據被告提出其與張覺倫簡訊翻拍照片為證（
    見本院卷第419頁），觀諸被告與張覺倫簡訊通話內容，被
    告於100年1月6日即傳訊張覺倫：「I don't want to hear 
    your bullshit at all. If it's a misunderstanding ok 
    how about the next time? Can you guarantee there ia 
    no next time? No. You shouldn't have let her call me
    . You make this happended.」、「Cops are on the way.
    」、「Ask yourself. Safe your own marriage first ok.
     Bye leave. I give you 3 mins to leave my apartment 
    or I will call police. I am not joking.」、「Hey I a
    lready called the cops. Would you please leave my ap
    artment or you will be in trouble.」、「No we done」
    等語，有被告與張覺倫簡訊內容翻拍照片附卷可參（見本院
    卷第201至213頁、第419至420頁），益徵被告抗辯其於110
    年1月以後，不再與張覺倫存有交往關係，惟張覺倫始終持
    續糾纏被告等語，尚屬非虛。因此，僅憑張覺倫之乘車紀錄
    ，難謂被告與張覺倫即有逾越一般男女社交往來之分際。
　㈤綜上所述，依原告所提上開證據，實難認定被告與張覺倫存
    有逾越結交普通朋友等一般社交行為之不正常往來，其等行
    為已逾社會一般通念所能容忍之範圍，且達破壞原告與張覺
    倫婚姻共同生活之圓滿安全及幸福之程度，故原告主張被告
    故意不法且以背於善良風俗之方法侵害原告之配偶權，尚難
    採信，則其據此依民法第184條第1項、第195條第1、3項之
    規定，請求被告給付100萬元，即無理由。
五、綜上所述，原告依民法第184條第1項、第195條第1、3項之
    規定，請求被告給付100萬元，及自起訴狀繕本送達之翌日
    起至清償日止，按週年利率5%計算之利息，為無理由，應予
    駁回。而原告之訴既經駁回，其假執行之聲請，亦失所依附
    ，應併予駁回。
六、本件事證已臻明確，兩造其餘之攻擊或防禦方法及證據，經
    本院斟酌後，認為均不足以影響本判決之結果，自無一一詳
    予論駁之必要，附此敘明。
七、訴訟費用負擔之依據：民事訴訟法第78條。
中    華    民    國   111    年     8    月    15    日
                  民事第三庭    法  官  許珮育
以上正本係照原本作成。
如對本判決上訴，須於判決送達後20日內向本院提出上訴狀。如
委任律師提起上訴者，應一併繳納上訴審裁判費。
中    華    民    國   111    年     8    月    16    日
                                書記官  楊佩宣  
附表（即本院卷第341頁之附表1-1）：